【裁判字號】    99,訴,3221
【裁判日期】    991228
【裁判案由】    毒品危害防制條例
【裁判全文】
臺灣板橋地方法院刑事判決              99年度訴字第3221號
公  訴  人  臺灣板橋地方法院檢察署檢察官
被      告  王昱仁
上列被告因違反毒品危害防制條例案件，經檢察官提起公訴（99
年度毒偵字第6831號），因被告於本院準備程序中就被訴事實為
有罪之陳述，本院告知被告簡式審判程序之旨，並聽取當事人之
意見後，合議庭裁定改由受命法官獨任依簡式審判程序進行，判
決如下：
    主  文
王昱仁施用第一級毒品，累犯，處有期徒刑捌月。
    事  實
一、王昱仁前因施用毒品案件，經臺灣臺北地方法院以96年度毒
    聲字第355 號裁定送觀察、勒戒後，認有繼續施用毒品傾向
    ，復經該院以97年度毒聲字第69號裁定令入戒治處所施以強
    制戒治，於民國97年11月24日停止戒治釋放出所，並經臺灣
    臺北地方法院檢察署檢察官以98年度戒毒偵字第99號為不起
    訴處分確定；復因妨害兵役案件，經本院以97年度簡字第14
    53號判決判處有期徒刑4 月，減為有期徒刑2 月確定，嗣於
    98年1 月23日縮刑期滿執行完畢。詎仍不知悔改，明知海洛
    因係毒品危害防制條例第2 條第2 第1 款所明定之第一級毒
    品，不得持有及施用，竟於上開強制戒治執行完畢釋放後5
    年內，仍基於施用第一級毒品海洛因之犯意，於99年8 月24
    日下午約1 、2 時許，在新北市○○區○○路415 之1 號4
    樓住處，以將海洛因摻水稀釋放入注射針筒後施打之方式，
    施用海洛因1 次。嗣於99年8 月25日上午10時45分許，在上
    開住處為警查獲，經其同意採集尿液送驗，檢驗結果呈嗎啡
    陽性反應，始查悉上情。
二、案經新北市政府警察局新莊分局報告臺灣板橋地方法院檢察
    署檢察官偵查起訴。
    理  由
一、按本案被告王昱仁所犯係死刑、無期徒刑、最輕本刑為3 年
    以上有期徒刑以外之罪，其於準備程序就前揭被訴事實為有
    罪之陳述，經受命法官告知簡式審判程序之旨，並聽取其與
    公訴人之意見後，本院認無不得或不宜改依簡式審判程序進
    行之處，爰依刑事訴訟法第273 條之1 第1 項、第284 條之
    1 ，裁定本件由受命法官獨任進行簡式審判程序，合先敘明
    。
二、上揭事實，業據被告於本院審理中坦承不諱，且其於99年8
    月25日所採驗之尿液，經送往臺灣檢驗科技股份有限公司以
    GC/MS方法（氣相層析/質譜儀法）檢驗，結果確呈第一級毒
    品海洛因代謝後嗎啡之陽性反應，此有卷附該公司99年9 月
    10日報告編號UL/2010/80716 號濫用藥物檢驗報告、臺北縣
    政府警察局新莊分局偵辦毒品危害防制條例案被移送人姓名
    代碼對照表各1 紙在卷可稽（見99年度毒偵字第6831號卷第
    17、40頁），足認被告自白與事實相符，洵堪採為論罪科刑
    之依據。又被告前因施用毒品案件，經臺灣臺北地方法院以
    96年度毒聲字第355 號裁定送觀察、勒戒後，認有繼續施用
    毒品傾向，復經該院以97年度毒聲字第69號裁定令入戒治處
    所施以強制戒治，於97年11月24日停止戒治釋放出所，並經
    臺灣臺北地方法院檢察署檢察官以98年度戒毒偵字第99號為
    不起訴處分確定等情，有臺灣高等法院被告前案紀錄表1 份
    附卷可稽，足徵被告於強制戒治執行完畢釋放後，5 年內再
    為本件施用毒品犯行，自應依法論罪科刑。是以本件事證明
    確，被告犯行堪以認定。
三、查海洛因屬毒品危害防制條例第2 條第2 項第1 款所規定之
    第一級毒品，核被告所為，係犯毒品危害防制條例第10條第
    1 項施用第一級毒品罪。被告持有第一級毒品，復進而施用
    ，其持有毒品之低度行為，應為施用第一級毒品之高度行為
    所吸收，不另論罪。又被告有事實欄所列前揭犯罪前科紀錄
    ，有臺灣高等法院被告前案紀錄表可稽，其受有期徒刑執行
    完畢，5 年以內故意再犯本件有期徒刑以上之罪，應依刑法
    第47條第1 項之規定，論以累犯，並加重其刑。爰審酌被告
    前已因施用毒品案件經觀察、勒戒及強制戒治，業如上述，
    本應徹底戒除毒癮，不料其竟仍繼續施用毒品，顯見其並無
    戒除毒害之決心，本不宜寬貸，惟念其施用毒品乃自戕一己
    之身體健康，對於他人生命、身體、財產等法益，尚無重大
    明顯之實害，及犯罪後坦承犯行，態度尚屬良好等一切情狀
    ，量處如主文所示之刑，以示懲儆。另扣案之玻璃球吸食器
    1 個，雖為被告所有，惟係供被告施用施用第二級毒品所用
    之物，業據被告供承在卷，則上開扣案之玻璃球吸食器自與
    本案施用海洛因犯行無涉，爰不予宣告沒收，附此敘明。
據上論斷，應依刑事訴訟法第273 條之1 第1 項、第299 條第1
項前段，毒品危害防制條例第10條第1 項，刑法第11條前段、第
47條第1項，判決如主文。
本案經檢察官張慶林到庭執行職務。
中    華    民    國    99    年    12    月    28    日
                  刑事第十一庭  法  官  錢衍蓁
上列正本證明與原本無異。
如不服本判決，應於判決送達後10日內敘明上訴理由，向本院提
出上訴狀 (應附繕本) ，上訴於臺灣高等法院。其未敘述上訴理
由者，應於上訴期間屆滿後20日內向本院補提理由書「切勿逕送
上級法院」。
                                書記官  劉靜慧
中    華    民    國    99    年    12    月    28    日
附錄本案論罪科刑法條全文：
毒品危害防制條例第10條
施用第一級毒品者，處6月以上5年以下有期徒刑。
施用第二級毒品者，處3年以下有期徒刑。

司法院資訊處製作；財團法人民間司法改革基金會備份。
